【裁判字號】    96,交聲,1954
【裁判日期】    970122
【裁判案由】    違反道路交通管理處罰條例聲明異議
【裁判全文】
臺灣臺北地方法院交通事件裁定  九十六年度交聲字第一九五四號
異  議  人
即受處分人  甲○○
上列異議人即受處分人因違反道路交通管理處罰條例案件，對於
臺北市交通事件裁決所於中華民國九十六月十二月六日所為之處
分（原處分案號：北市裁三字第裁二二─Ｂ00000000號
），聲明異議，本院裁定如下：
    主  文
異議駁回。
    理  由
一、按汽車停車時，停車時間、位置、方式及車種，如公路主管
    機關、市區道路主管機關或警察機關有特別規定時，應依其
    規定，道路交通安全規則第一百十二條第一項第十五款定有
    明文。次按汽車駕駛人停車時，停車時間、位置、方式、車
    種不依規定者，處新臺幣（下同）六百元以上一千二百元以
    下罰鍰；第一項情形，交通勤務警察、依法令執行交通稽查
    任務人員或交通助理人員，應責令汽車駕駛人將車移置適當
    處所；如汽車駕駛人不予移置或不在車內時，得由該交通勤
    務警察、依法令執行交通稽查任務人員或交通助理人員為之
    ，道路交通管理處罰條例第五十六條第一項第九款、同條第
    三項均規定甚明。
二、原處分意旨略以：異議人即受處分人所有之車牌號碼七五九
    六－ＤＢ號自用小客車，於民國九十六年十月二十一日二十
    一時許，在高雄市○○○路與民主路口，因有停車時間不依
    規定之違規行為，經高雄市政府警察局交通大隊（下稱原舉
    發單位）逕行掣單舉發並執行拖吊，受處分人於應到案日期
    九十六年十一月二十二日前提出申訴，經原處分機關即臺北
    市交通事件裁決所函請原舉發單位查復結果，仍認受處分人
    有上開違規行為，原處分機關乃依道路交通管理處罰條例第
    五十六條第一項第九款規定，及違反道路交通管理事件統一
    裁罰基準及處理細則所訂之違反道路交通管理事件統一裁罰
    基準表，於九十六年十二月六日裁處受處分人罰鍰六百元。
三、聲明異議意旨略以：受處分人所有之前開車號自用小客車確
    有於前開時、地停放，惟該處之停車格位係與一般停車格無
    異，且告示牌又設於區段之最前頭，尚不能期待每位駕駛人
    會走到該告示牌前了解告示內容，此以受處分人停車當時，
    尚有數輛車停放於其間即明，而停車格外之標示又已殘缺不
    全、模糊不清，駕駛人根本不知道有標示限停時段，尤其本
    件停車時間約在二十一時，道路漆黑，更無法看到該停車格
    外有標示停車時段，對於一個外縣市駕駛人車輛於系爭時間
    停放該處顯然不應苛責，是以本件施予拖吊並處以違規停車
    處分，顯然與主觀之故意、過失責任要件有違，而恰似與政
    府強奪人民財產無異，為此尚請撤銷原處分，並退還已繳納
    之拖吊及保管費用一千二百元等語。
四、經查：受處分人於上開時地將所有之車號七五九六─ＤＢ號
    自用小客車，停放在限制時段停車格位之事實，為受處分人
    所自承，並有高雄市政府警察局九十六年十月二十三日高市
    警交字第Ｂ00000000號舉發違反道路交通管理事件
    通知單影本一紙及現場採證照片一幀在卷可稽，而『於該路
    段豎立「０３時─１７時限停小型車，１７時─０３時限停
    機慢車」告示牌，及整排格外漆繪「１７時至翌日凌晨３時
    、限停機車違者拖吊」字樣，供駕駛人遵循」等情，業據高
    雄市政府交通局於九十六年十一月二十八日以高市交停字第
    ０九六００四八六二三號函覆原處分機關在卷，此亦為受處
    分人所不爭執，足認停車主管單位對於上開路段之停車格採
    取限制時段停車乙節，已設立交通標誌之標示牌標記管制時
    間以對外告示，且為提醒駕駛人明辨使用，另輔以在停車格
    位外加註管制時間。縱然該額外加註管制時間之文字如受處
    分人所言已有部分模糊，然亦能達到提醒駕駛人注意此一限
    時停車格與一般停車格有不同使用規定之功能，進而注意標
    示牌告示之管制時間，此為一般已考領駕駛執照之駕駛人所
    得輕易理解，本件受處分人係領有汽車駕駛執照之汽車駕駛
    人，應知悉且有遵守交通標誌、標線相關規定之義務，受處
    分人疏於注意該處之交通標誌，且忽略主管機關之提醒，顯
    有過失，因而違反行政法上義務，自應接受處罰，而不得主
    張免責，況且觀諸上開採證照片所示，受處分人停車所在地
    點之停車格外以白色文字註明禁停時段，其劃設之情形仍清
    晰可辨，要無不能判別情事可言，此參諸卷附舉發照片彰彰
    甚明，則受處分人對於該停車格有限時開放之情形，自難諉
    以不知。故本件事證明確，受處分人上開所辯，並無依據，
    難以憑採。
五、從而，受處分人所有之前開自用小客車確實有於前揭時間、
    地點停放之違規行為，經警當場舉發後，並依法執行拖吊，
    原處分機關因而依道路交通管理處罰條例第五十六條第一項
    第九款之規定及違反道路交通管理事件統一裁罰基準及處理
    細則所訂之違反道路交通管理事件統一裁罰基準表，裁處罰
    鍰六百元，核無不當。本件異議為無理由，應予駁回。
據上論斷，應依道路交通案件處理辦法第十九條，裁定如主文。
中    華    民    國    97    年    1     月    22    日
                        交通法庭法  官  劉煌基
上正本證明與原本無異。
如不服本裁定，應於裁定送達後5日內向本院提出抗告狀。
                                書記官  周小玲
中    華    民    國    97    年    1     月    24    日


司法院資訊處製作；財團法人民間司法改革基金會備份。
